臺灣臺北地方法院民事判決　　　　　　　　　　　　九十二年度勞訴字第一七六號
　　原　　　告　甲○
　　訴訟代理人　唐月妙律師
　　被　　　告　富都大飯店股份有限公司
　　法定代理人　乙○
　　訴訟代理人　黃靜嘉律師
　　　　　　　　楊佩怡律師
右當事人間確認僱傭關係存在等事件，本院於民國九十三年六月七日言詞辯論終結，
判決如下：
    主  文
原告之訴及其假執行之聲請均駁回。
訴訟費用由原告負擔。
    事  實
甲、原告方面：
壹、聲明：
一、確認原告與被告間自民國九十二年八月九日起至九十五年十二月二十七日止之僱
    傭關係繼續存在。
二、被告應自民國九十二年九月一日起至九十五年十二月二十七日止，按月於每月月
    底給付原告新台幣（下同）九萬元薪資、二萬元住宿費及六千元三餐費用；並自
    九十二年八月一日起至九十五年十二月二十七日止，按月於每月月底給付原告健
    保費二千七百六十六元及勞保費二千一百三十四元。
三、第二項請求給付薪資、住宿費、三餐費用、健保費及勞保費部分，願供擔保請准
    宣告假執行。
貳、陳述：
一、原告於八十九年五月三十日起受僱被告公司，訂立聘僱合約書，擔任副總經理兼
    餐飲部經理，每月薪資九萬元，被告提供住宿及餐飲，迄今共計三年餘。詎於九
    十二年八月八日被告突然通知原告，以原告不能勝任工作為理由，自同日解除副
    總經理兼餐飲部經理職務，並停止僱用，限於九十二年八月十三日前搬離住宿於
    飯店之房間。被告片面終止契約後，原告仍繼續上班提供勞務，然於九十二年八
　　月十五日，被告無預警將辦公室門鎖更換，致原告無法入內上班，且被告公司安
　  全室強制原告離開辦公室；同日被告復表示自八月十四日起，將以每日一千六百
    六十六元價錢提供原告續住選擇。被告前述行為顯然拒絕受領原告提出之勞務給
    付，並預示拒絕受領原告將來提出之勞務給付，原告遂致函被告表示將繼續提供
    勞務，希望被告速將辦公室新鑰匙交付原告，以便原告繼續提供勞務，惟被告拒
    絕，為此原告提起確認雙方間之僱傭關係自九十二年八月九日起至原告退休期日
    即九十五年十二月二十七日止繼續存在。又兩造僱傭關係存在，被告應給付每月
    薪資等，爰請求如聲明二所示之薪資等費用。
二、對被告抗辯之陳述：
（一）被告辯稱原告未改善公司之營運成效，營運績效不及原告預計達成之營運績效
      ，亦未見原告積極提出因應方案或改善措施，原告無足夠的專業能力應變云云
      。惟被告公司制定預算流程，餐飲部由各餐廳經理擬定後交由原告過目，再交
      財務部經理統計審查後，再由徐燕執行副總經理、原告及財務部經理、客房部
      經理、業務部經理（從缺由徐燕執行副總兼理）向董事長（兼總經理）呈核裁
      定。可知總預算並非由原告預估並提出，亦非原告個人做最後核定。被告以原
      告無法達成營運績效，顯無理由。
（二）原告是否不能勝任工作，應以原告實際負責之餐飲部經營績效為基礎，由被告
      所提餐飲部九十年度實際收入為八千九百七十三萬三千元；九十一年度收入一
      億零二百九十八萬六千四百七十五元，二者相減九十一年收入較九十年增加一
      千三百二十五萬三千四百七十五元。反觀非原告負責之客房部九十年收入一億
      三千三百二十六萬二千元；九十一年度收入一億一千六百八十二萬一千元，二
      者相減九十一年收入較九十年減少一千六百四十四萬一千元。餐飲部收入有一
      部份靠客房部客人消費，原告在客房部營運衰退情形下仍讓餐飲部成長、收入
      增加。又收入的預算是一個目標，但有時會受外界的經濟不景氣或天災
　　　人禍的影響而有所差異，但實際的開銷都在預算之下。
（三）依合約第五條約定，被告公司因虧損而終止聘僱原告，被告同意一次支付資遣
      費等情，可證原告並不負責被告公司盈虧責任。
（四）被告以九十年、九十一年原告任職期間，公司總營業損益分別虧損九百五十九
      萬五千元及九百二十七萬三千元，其間未見原告提出具體補救方案，原告客觀
      上之專業能力無法勝任云云。惟原告是否不能勝任工作，應以實際負責之餐飲
　　　部經營績效為基礎。被告未證明所提出營運績效表之真正。另由該表所示餐飲
　　　部九十年度實際收入為八千九百七十三萬三千元；九十一年度收入一億零二百
  　　九十八萬六千四百七十五元，二者相減九十一年收入較九十年增加一千三百二
　    十五萬三千四百七十五元。反觀非原告實際負責之客房部九十年收入一億三千
      三百二十六萬二千元；九十一年度收入一億一千六百八十二萬一千元，二者相
      減九十一年收入較九十年減少一千六百四十四萬一千元，而餐飲部收入有一部
      份靠客房部客人消費，原告在客房部營運衰退下仍讓餐飲部門成長、收入增加
      ，足證客觀上專業能力足以勝任工作。從被告所提損益表中對九十一年度之餐
      飲部收入於預算只佔總收入百分之四十點一，但被告實際執行結果讓餐飲部收
      入佔總收入百分之四十五，亦即提高四點九個百分點，原告亦勝任工作。又同
      一營業損益表被告公司九十年間因貸款投資海外事業支出之利息為二千零五萬
      七千元，如扣掉此原告不能控制之利息支出，被告公司應有一千零四十六萬二
      千元之盈餘。九十一年度被告公司因貸款投資海外事業支出之利息為一千七百
      零六萬四千元，如扣掉此支出，被告應有七百七十九萬一千元之盈餘，此亦足
      證原告無不能勝任工作之情事。
（五）被告指稱原告主觀上工作態度消極敷衍，不能勝任工作云云。惟原告為改善餐
      飲部營運績效就咖啡廳部分自九十年十二月起推出一九九元沙拉吧活動，因董
      事長兼總經理乙○認為此活動客人素質不高而停止。嗣再推出二九九元美食吧
      ，四人同行一人免費活動，均大幅增加公司收入。原告將客房餐飲服務人員減
      少，並將凡爾賽酒廊人員與咖啡廳人員合併服務。因原告於大環境經濟不景氣
　　　情況下，對外推出可改善營運績效措施，使得餐飲部在客房部九十一年營業收
  　　入大幅衰退一千六百餘萬元之不利情況下，營業收入仍增加一千三百餘萬元，
    　對內亦提出減少成本支出方案，原告無主觀上工作態度消極敷衍情形。
（六）依被告公司提出之會計師查核報告，將八十九年至九十一年之收入及成本分析
      比較可知原告九十年致力於降低餐飲部成本，是以該年度餐飲部成本佔收入比
      例較八十九年降低百分之一點五；而九十一年經濟狀況較八十九大幅衰退眾所
　　　皆知，且有政府經濟成長率數字可供參考，但該年度收入不但未減少反較八十
  　　九年增加，成本也較八十九年減少，該年度餐飲部成本佔收入比例較八十九年
　　　降低百分之一。揆諸前揭比較，可證原告自任職被告公司起本於專業能力於大
  　　環境經濟狀況不佳情形下，非但致力於收入之增加復致力於成本之減少，且均
　　　有成果，原告無不能勝任工作之情事。
參、證據：提出聘僱合約書影本乙份、被告致原告解除僱傭通知影本乙份、被告公司
    客房部通知影本乙份、原告九十二年八月十八日律師函影本、被告九十二年八月
    十九日律師函影本、原告九十二年八月二十日律師函影本、台北市政府勞資爭議
    調解紀錄影本乙份等件為證。
乙、被告方面：
壹、聲明：如主文所示。
貳、陳述：
一、原告自八十九年六月十二日起至九十二年八月八日止，任職於被告公司擔任副總
    經理兼餐飲部經理一職，期能藉其對於飯店管理之專業，有效經營管理被告公司
    。被告於經營管理期間，未改善被告公司之營運成效，尚不及原告預計達成之營
    運績效，原告對此營運不佳現況，尚無足夠專業能力應變，因此被告於九十二年
    八月八日依據勞動基準法第十一條第五款「勞工對於所擔任之工作確不能勝任」
    之規定，預告原告終止聘僱合約。被告預告終止合約時，依同法第十六條給付預
    告工資一個月，按同法第十七條規定及聘僱合約第四條認列十四年七個月服務年
    資，給付原告包括薪資、資遣費、預告工資、未休假之折換薪資共計一百五十五
    萬七千一百四十五元，多次通知原告領款，原告拒不領款，現提存於法院。又為
    使原告有多餘時間遷出房舍，乃同意提供免費之住宿及餐飲至同年月十三日止，
    但原告遲至同年月二十四日才將個人物品自辦公室及房舍遷出，被告礙於情面未
    向原告請求多佔用之十一天房舍損失。
二、原告已第三度任職被告公司，本次擔任副總經理一職，屬管理階層，與被告間原
    屬委任關係，本無適用勞動基準法資遣費規定，但被告念及與多年同事情誼不願
    多作爭執，願按聘僱合約約定一併認列原告第一次（八年）及第二次（三年三個
    月十七天）任職被告公司之服務年資，含本次（三年二個月十九天）共計十四年
    六個月六天的服務年資，依據勞動基準法相關規定與原告終止合約，無虧待原告
    之情事。
三、原告無法勝任副總經理兼餐飲部經理一職情事及佐證如下：
（一）從九十年度之營運狀況觀之：
　　　原告本於飯店經營管理之經驗及專業，須於八十九年底自行預估並提出九十年
　　　度之總預算（九十年度之總預算，係指原告預計於九十年度達成之營運績效）
　　　，而後再視被告公司於原告實際經營管理下，九十年實際營運績效與九十年預
  　　算間之差異有多大，以便了解原告之經營能力，並計算盈虧之責任歸屬。惟從
    　「九十年度實際營運績效與九十年度預算對照表」中餐飲部總收入觀之，原告
      無法達成預算目標，依表中第二項總收入可知，預算中，預計可收入一億三千
      零二十萬二千元，但是實際之營運績效僅收入八千九百七十三萬三千元，尚有
　　　四千零五十萬九千元之差距未達成（見被證七）。
（二）從九十一年度之營運狀況觀之：
  　　原告同上須於九十年底自行預先提出九十一年度之總預算（九十一年度之總預
    　算，係指原告預計於九十一年度達成之營運績效）。惟從「九十一年度實際營
      運績效與九十一年度預算對照表」中，可證明餐飲部總收入無法達成預算目標
      。從該表第二項總收入可知，預算中，預計可收入一億一千六百十二萬三千五
      百四十元，但是實際之營運績效僅收入一億零二百九十八萬六十四百七十五元
　　　，尚有一千二一百一十二一萬七十零六十五元之差距未達成。
四、原告稱餐飲部之預算由各餐廳經理擬定後交由原告「過目」，最後核定權由董事
    長兼總經理乙○負責云云。惟原告任餐飲部經理，其本應運用其餐飲之專業經營
    能力，於下一年度開始前，與各餐廳經理研究下一年度之經營策略，待策略擬定
    後向董事長報告並對該策略向董事負責，而董事長僅是制定預算流程中，最後聽
    取預算結果之人而已，若真如原告所言，擔任一位餐飲部經理僅須對於預算過目
    即可，皆無須負責，則被告公司根本無需另設立此職位供原告擔任，直接由董事
    長一併兼餐飲部經理即可，何需聘請原告。
五、原告指稱其擔任餐飲部經理期問，使富都公司九十一年度之餐飲收入較九十年之
    餐飲收入增加新台幣一千三百餘萬，用以證明其專業能力云云。惟被告公司九十
    一年之餐飲部總收入與原告制定之九十一年收入預算間，尚有一千三百十三萬七
    千零六十五元之差距未達成。因此，被告公司之餐飲收入雖增加，但仍未達成原
　　告應對被告公司負責之標準，是以原告提出餐飲收入增加之理由，尚不足以證明
　  其有能力擔任副總經理兼餐飲部經理一職。
六、原告辯稱收入的預算是一個目標，但有時會受外界經濟不景氣或天災人禍的影響
    而有差異云云。惟對於飯店經營有專業能力之人，本應綜觀景氣循環、市場趨勢
    ，而正確掌握並調整經營策略，一般經濟不景氣本屬原告專業能力須承擔之範圍
    ，不容原告推卸責任。至於如真有天災人禍等不可抗力之因素發生，被告也不忍
    苛責，所以台灣因遭受非典型肺炎（SARS）肆虐之不可抗力事件，被告至始至終
    並未加以苛責，也從未以當年之營業績效評估原告之專業能力。
七、原告辯稱依據原證一之聘僱合約第五條，可證原告不負虧損責任云云。惟被告主
    張終止聘僱合約之理由並非要求原告對於被告公司虧損負責，而是原告提供之勞
    務無法達成雇主透過勞動契約所欲達成之客觀上合理經濟目的，預算就是雇主希
    望達成之合理經濟目的，然以原告之專業能力非但無法達成，其對預算竟然僅是
    過目而未用心，此種工作態度顯然過於消極敷衍，被告因此主張原告有客觀上及
    主觀上不能勝任工作之情事，依據勞動基準法第十一條第五款預告終止雙方之聘
    僱合約並無不合。
參、證據：提出原告薪資等計算表影本一份、以原告為受款人之支票影本一張、律師
    代被告致原告函影本三份、原告遷出房舍聲明書影本一份、台北市政府勞工局提
    出之調解條件表影本一份、被告公司「實際營運績效與預算照表」影本二份、原
    告九十一年一至十二月簽名之預算表影本一份、勤業會計師事務所陳麗琦會計師
    查核被告公司財務報表暨查核報告書正本二份、九十二年一月三日、一月七日餐
    飲部勞資會議紀錄影本一份、九十年一月至十二月暨九十一年一至十二月餐飲部
    收支及貢獻表影本一份及被告公司九十二年一至三月營業收入損益表影本一份等
    件為證。
    理  由
一、本件原告於起訴狀訴之聲明第一項記載為「確認兩造間之僱傭關係存在」，嗣於
    訴訟進行中變更此項訴之聲明為「確認原告與被告間自民國九十二年八月九日起
    至九十五年十二月二十七日止之僱傭關係存在」，並變更第二項聲明之截止日為
    九十五年十二月二十七日止。此係減縮訴之聲明，被告對此亦未爭執，符合民事
    訴訟法第二百五十五條第一項第三款訴之變更例外規定，合先敘明。
二、本件原告起訴主張：原告於八十九年五月三十日與被告訂立聘僱合約，擔任被告
    公司副總經理兼餐飲部經理，每月薪資九萬元，並提供住宿及餐飲，詎被告突於
    九十二年八月八日以原告不能勝任工作為理由，終止雙方間之僱傭契約，並要求
    原告於九十二年八月十三日前搬離住宿之飯店房間，惟原告無被告所指稱之不能
    勝任工作情事，被告終止合約並不合法，爰提起確認原告與被告間自九十二年八
    月九日至原告退休日即九十五年十二月二十七日止之僱傭契約關係繼續存在，並
    命被告自九十二年九月一日起至九十五年十二月二十七日止，按月於每月月底給
    付原告九萬元薪資、二萬元住宿費及六仟元三餐費用；並自九十二年八月一日起
    至九十五年十二月二十七日止，按月於每月月底給付原告健保費二千七百六十六
    元及勞保費二千一百三十四元之判決。
    被告則以：原告任職被告公司期間，於九十年度、九十一年度之營運狀況，未能
    達到預算中預計可獲得之利益，原告所經管之餐飲部門在該二年度內未達預算獲
    利目標，即四千零五十萬九千元與一千三百十三萬七千多元之差距，未見原告提
    出任何補救因應措施，被告認為原告對於飯店經營管理之專業能力尚嫌不足，無
    法勝任副總經理兼餐飲部經理一職，原告為公司之經理人，應按適用民法委任契
    約關係規範，本無勞動基準法之適用，惟被告為照顧原告，仍以勞動基準法規定
    為雙方約定之標準，被告即依據同法第十一條第五款「勞工對於所擔任工作確不
    能勝任」規定，終止雙方聘僱合約，並按原告先後在公司之合併年資給予資遣費
    一百五十五萬七千一百四十五元，此為合法之終止，原告之請求無據等語，資為
    抗辯。
三、原告主張兩造間自八十九年五月三十日訂立聘僱合約，擔任副總經理兼餐飲部經
    理一職，被告於九十二年八月八日終止僱傭合約之事實，業據原告提出聘僱合約
    書影本一份、被告致原告終止僱傭合約通知影本一份、被告公司客房部通知原告
    遷出之影本一份等件為證，被告對此證據並不爭執，惟以右揭情詞置辯，且提出
    為原告向本院提存所提存資遣費一百五十五萬七千一百四十五元之提存書影本為
    證。因此，兩造所不爭執事項為雙方間訂有聘僱合約，被告對原告為終止合約之
    意思表示，被告並已為原告提存給付之資遣費一百五十五萬七千一百四十五元。
    然本件原告係受聘擔任被告公司副總經理兼餐飲部經理一職，雙方所簽訂之聘僱
    合約，依原告受聘工作內容，其性質應屬委任契約關係。但依聘僱合約書第五條
    、第六條之約定，被告公司如因歇業、虧損或受聘人違反公司規定而終止契約時
    ，同意一次支付受聘人資遣費，服務每滿一年發給相當於二個月平均工資之資遣
    費等情，被告復如右述辯稱意旨，以原告未能勝任工作而依勞動基準法第十一條
    第五款規定終止雙方間之合約關係，並按上開約定願給予原告資遣費一百五十五
    萬多元，足見兩造對此聘僱合約非以委任契約關係視之，因之，兩造訂立聘僱合
    約之真意應屬僱傭契約關係性質，並以勞動基準法之規定為據，本件即以勞動基
    準法為依據。基此，兩造所爭執須為審酌者為：被告以原告不能勝任工作終止雙
    方間之僱傭契約，是否符合勞動基準法第十一條第五款規定。
四、按「勞動基準法第十一條第五款規定『不能勝任工作』之目的係在於當勞工提供
    之勞務，無法達成雇主透過勞動契約所欲達成之客觀上合理經濟目的時，允許雇
    主終止勞動契約。又所謂『不能勝任工作』，不僅指勞工在客觀上之學識、品行
    、能力、身心狀況，不能勝任工作而言，即勞工主觀上『能為而不為』『可以做
    而不願意做』，違反勞工忠誠履行勞務給付之義務者亦屬之，此由勞動基準法之
    立法本旨在於『保障勞工權益，加強勞雇關係，促進社會與經濟發展』觀之，為
    當然之解釋，又勞動基準法第十一條第五款所稱勞工對於所擔任之工作確不能勝
    任，包括客觀上不能勝任及主觀上不能勝任工作之情形。勞工因人能力不足或體
    力不足，如專業能力不足，或年齡老邁，故屬此不能勝任工作之情形，即勞工雖
    具備能力，但工作態度消極、怠惰、敷衍等亦屬之。」（最高法院九十二年台上
    字第三五三號判決、八十六年台上字第八二號判決參照）。經查，本件被告係以
    原告經管之餐飲部未能達成預算目標，實際營運成效與預算目標差距甚大，而認
    原告有不能勝任工作情形，並提出公司營業損益比較表為證。該比較表顯示，被
    告公司九十年度總營業損益虧損九百五十九萬五千元，餐飲部收入原預計收入一
    億三千零二十四萬二千元，實際營運績效僅收入八千九百六十八萬七千元，差距
    四千零五十萬九千元（見被證七）；九十一年度預計可獲利一千七百六十八萬五
    千元，虧損九百二十七萬三千元，餐飲部原預計可收入一億一千六百十二萬三千
    五百四十元，但實際僅收入一億零二百九十八萬六千四百七十五元，差距一千三
    百十三萬七千零六十五元（見被證八）。關於餐飲部營業情形，亦經被告再提出
    會計師查核報告，顯示被告公司於八十九年至九十一年度之財務狀況，於八十九
    年度之餐飲部收入為一億零二百四十三萬七千元、九十年度為八千九百六十八萬
    七千元、九十一年度為一億零二百九十四萬四千元，而九十一年度雖較九十年度
    收入增加，但九十一年度餐飲部調降預算一千四百多萬元，較之一般水準僅增加
    五十萬七千元，有被告提出之勤業會計師事務所查核簽證可證（見被證十、十一
    ）。是故衡量原告在被告公司是為部門主管，與一般性勞工在人格、事務及經濟
    從屬於雇主，受雇主指揮監督者不同，原告對所經管部門有一定程度之自主性，
    與前述勞動基準法所定不能勝任工作者非可為完全比擬援引，惟被告公司以營利
    為目的，對原告設定按預算達成情形為考核依據，是在公司經營之合理經濟目的
    範圍內，此項標準亦符合職場上之常規，原告未能達成原預定之預算目標，被告
    對其終止契約，應認符勞動基準法所定之不能勝任工作情形。
五、原告雖辯稱：其經管之餐飲部預算非由原告作最後核定，被告以原告不能達成被
    告所設定之預算目標認定原告專業能力不足，顯屬過苛，且餐飲部於九十一年度
    收入較九十年度收入增加一千三百二十五萬三千四百七十五元，而客房部實際收
    入減少一千六百四十四萬一千元，再九十年度、九十一年度虧損因公司海外事業
    支出利息應扣除之則尚有盈餘，可見原告有專業上能力，又原告為改善餐飲部營
    運績效推出美食沙拉吧等活動，大幅增加入公司支出，原告主觀上亦能勝任工作
    等情。原告雖稱預算非其所提出，不應由其負擔未能達到之不利結果云云。但公
    司設立預算是估計可獲利或虧損情形，以為考核各部門負責之人員情況，原告為
    副總經理兼餐飲部經理，除有重大事故發生無法履行外，原告有達成預算目標之
    義務。原告復辯稱：其負責之九十一年度餐飲收入較九十年度收入增加一千三百
    多萬元云云。惟依前揭會計師查核報告顯示九十年度餐飲部收入較八十九年度低
    ，故應非所謂增加收入情形。是原告此部分所辯，尚不足採。
六、原告再辯稱：九十一年度餐飲部預算收入佔總收入百分之四十點一，但實際收入
    佔總收入百分之四十五，提高百分之四點九云云。被告則反駁稱：收入百分比由
    客房部、餐飲部及其他收入三者組成，客房部與餐飲部兩部門間比例互為消長，
    當客房部收入滅少，客房部因美國九一一恐怖攻擊事件致實際收入急遽萎縮，相
    對地餐飲部之百分比自會增加等語。比較兩造之陳詞，被告公司既由客房部、餐
    飲部及其他收入三者組成，而其他收入僅佔四個百分比，自由客房部與餐飲部互
    為消長，客房部之住房減少，自然餐飲部收入增加，因之原告所稱實際收入比例
    增加，尚不足採。
七、原告末辯稱：九十年度及九十一年度總營業虧損九百五十九萬五千元及九百二十
    七萬三千元，因被告將投資海外之貸款利息支出算入才造成云云。被告則以：上
    開虧損金額係依據本期損益之數據，未將利息支出之數據算入，如將之列入將造
    成淨本期損共冊之虧損數據達二千九百多萬元與二千六百餘萬元等情。惟依被告
    提出之營業損益比較表（見被證七、八），原告未達到預算標準，前述之虧損並
    包括利息支出，利息支出部分既不包括在被告衡量原告能力適任與否範圍內，是
    原告此部分所辯，尚不足為憑。
八、綜上所述，原告雖主張其無不適任工作情形，被告終止雙方簽訂之聘僱合契約不
    合法，並不足取。被告辯稱因原告所負責之餐飲部門未達預算營運績效，原告不
    足以勝任副總經理兼餐飲部經理一職，應可採信。從而，原告基於聘僱合約關係
    ，請求判決確認兩造間之僱傭契約關係自九十二年八月九日至原告退休日即九十
    五年十二月二十七日止繼續存在，並本於僱傭契約關係請求被告給付自九十二年
    九月一日起至九十五年十二月二十七日止，按月於每月月底給付原告九萬元薪資
    、二萬元住宿費及六千元三餐費用；並自九十二年八月一日起至九十五年十二月
    二十七日止，按月於每月月底給付原告健保費二千七百六十六元及勞保費二千一
    百三十四元，為無理由，不應准許。原告請求給付薪資等之訴既經駁回，此部分
    假執行之聲請即失其依據，併予駁回。
六、結論：本件原告之訴為無理由，依民事訴訟法第七十八條，判決如主文。
中　　　華　　　民　　　國　　九十三　　年　　　七　　　月　　　六　　　日
                 　　　　　　　勞工法庭  法  官    李維心
正本係照原本作成
如對本判決上訴，須於判決送達後廿日內向本院提出上訴狀
中　　　華　　　民　　　國　　九十三　　年　　　七　　　月　　　六　　　日
                                          書記官    林梅珍
